【裁判字號】    97,抗,446
【裁判日期】    971225
【裁判案由】    聲請定其應執行刑
【裁判全文】
臺灣高等法院臺南分院刑事裁定           97年度抗字第446號
抗  告  人  甲○○
即 受 刑人
                    （現於台灣嘉義戒治所執行中）
上列抗告人因聲請定其應執行刑案件，不服臺灣雲林地方法院中
華民國97年11月18日裁定（97年度聲字第1005號）提起抗告，本
院裁定如下：
    主  文
原裁定撤銷。
甲○○犯如附表所示各罪所處之刑，應執行有期徒刑貳年參月。
    理  由
一、原裁定意旨略以：受刑人甲○○因犯如附表所示各罪，均經
    判決科刑確定在案（詳如附表所載）。茲聲請人以本院為各
    該案犯罪事實最後判決之法院，聲請定其應執行之刑，本院
    審核各案卷無異，定應執行有期徒刑二年五月等情。
二、本件抗告意旨略以：本件定執行刑中，抗告人之97年度訴字
    第164號判決，前已定執行刑為有期徒刑九月，而非有期徒
    刑十月，原審裁定仍以有期徒刑十月定其執行刑，顯然有誤
    ，爰請撤銷原裁定，重新定其應執行刑等情。
三、按數罪併罰，應依分別宣告之罪之刑為基礎，定其應執行刑
    ，此觀刑法第五十一條規定自明。故一裁判宣告數罪之刑，
    雖曾經定其執行刑，但如再與其他裁判宣告之刑定其執行刑
    時，前定之執行刑當然失效，仍應以其各罪宣告之刑為基礎
    ，定其執行刑，不得以前之執行刑為基礎，以與後裁判之宣
    告之刑，定其執行刑（最高法院五十九年台抗字第三六七號
    判例參照）。次按法律上屬於自由裁量之事項，有其外部性
    界限及內部性界限，並非概無拘束。依據法律之具體規定，
    法院應在其範圍選擇為適當之裁判者，為外部性界限；而法
    院為裁判時，應考量法律之目的，及法律秩序之理念所在者
    ，為內部性界限。法院為裁判時，二者均不得有所踰越。在
    數罪併罰，有二裁判以上，定其應執行之刑時，固屬於法院
    自由裁量之事項，然仍應受前揭外部性界限及內部性界限之
    拘束（參照最高法院九十四年台非字第二三三號判決意旨）
    。
四、經查，本件抗告人即受刑人甲○○因侵占、竊盜等六罪，先
    後經判處如原裁定附表所示之刑，均經分別確定在案。又本
    件附表編號1、2之犯罪（宣告有期徒刑計十一月），前以原
    審法院九十六年易字第三六四號判決，定執行刑為有期徒刑
    九月，附表編號1至3號（宣告刑計有期徒刑一年七月），曾
    以原審法院九十七年聲字第二一一號裁定，定執行刑為有期
    徒刑一年四月，附表編號1至4號（宣告有期徒刑計一年十一
    月），亦以原審法院九十七年聲字第三五四號裁定，定執行
    刑為有期徒刑一年七月，附表編號5、6之犯罪（宣告有期徒
    刑計十月），以原審法院九十七年訴字第一六四號判決，定
    執行刑為有期徒刑九月等情，有被告前案紀錄表及各該判決
    書、裁定書在卷可稽。依上開說明，本件自應就各罪之宣告
    刑，而非其前執行刑定其執行刑。是抗告人指稱其97年度訴
    字第164號判決（即附表編號5、6號），原定執行刑為有期
    徒刑九月，並非有期徒刑十月，應以有期徒刑九月定執行刑
    等情，雖無理由，然本件附表所示六罪，其中編號1至4號（
    宣告有期徒刑計一年十一月），前已定執行刑為有期徒刑一
    年七月，而附表編號5、6之犯罪（宣告有期徒刑計十月），
    亦曾定執行刑為有期徒刑九月，即本件附表所示六罪，前曾
    定執行刑共計二年四月在案，則原裁定定執行刑為有期徒刑
    二年五月，依上開說明，雖合於刑法第五十條規定之法律外
    部性界線，但顯然有違前定執行刑之裁量內部性界線，而不
    利於受刑人。本件抗告意旨雖無理由，然原裁定已有上開瑕
    疵，自應由本院撤銷原裁定，並自為裁定。
五、據上論結，應依刑事訴訟法第413條，刑法第53條、第51條
    第5款，裁定如主文。
中    華    民    國    97    年    12    月    25    日
                  刑事第三庭    審判長法  官    陳義仲
                                      法  官    蘇清水
                                      法  官    宋明中
以上正本證明與原本無異。
如不服本裁定，應於收受本裁定後五日內向本院提出抗告狀。
                                      書記官    黃子起
中    華    民    國    97    年    12    月    26    日


司法院資訊處製作；財團法人民間司法改革基金會備份。
